臺灣新北地方法院刑事判決　　　　　 110年度審易字第1147號
公　訴　人　臺灣新北地方檢察署檢察官
被　　　告　簡嘉緯





上列被告因竊盜等案件，經檢察官提起公訴（110年度偵字第936
7、9424、11397、12386、12688、13016號），被告於本院準備
程序中就被訴事實為有罪之陳述，經告知簡式審判程序之旨，並
聽取當事人之意見後，經本院裁定行簡式審判程序，判決如下：
    主  文
庚○○犯如附表主文欄所示之罪，各處如附表主文欄所示之刑及
沒收。附表編號一、二、三、五得易科罰金之刑部分，應執行有
期徒刑玖月，如易科罰金，以新臺幣壹仟元折算壹日。附表編號
四、六不得易科罰金之刑部分，應執行有期徒刑拾月。
    事  實
一、庚○○意圖為自己不法所有，分別為下列犯行：
(一)基於竊盜之犯意，於民國109年11月30日10時50分許，在新
    北市○○區○○路0段000巷00號工廠，徒手竊取丙○○所管
    領放置在該處自用小貨車後車斗上之砂輪機1臺（價值新臺
    幣【下同】2,000元），得手後即離開現場。
(二)基於竊盜之犯意，於109年12月2日3時許，在新北市○○區
    ○○路000號前之104號停車格，以手肘敲破甲○○所有停放
    在該處之車牌號碼000-0000號自用小貨車車窗後（所涉毀損
    罪嫌部分，未據告訴），徒手竊取車內之工具箱2箱（內含
    電動螺絲起子工具組、電鑽工具組、手提沙輪機工具組及馬
    達等物，價值共3萬元），得手後即離開現場。
(三)基於竊盜之犯意，於109年12月6日16時23分許，在新北市三
    重區中正北路315巷16弄口，見乙○○所有停放在該處之車
    牌號碼00-0000號自用小貨車未上鎖，遂徒手開啟車門，竊
    取車內之傳動軸3支（價值共7,500元），得手後即騎乘先前
    竊取之車牌號碼000-000號普通重型機車離開現場（所犯竊
    取前開機車部分，業經本院以110年度簡字第21號簡易判決
    處刑在案）。
(四)基於竊盜之犯意，於109年12月10日3時11分許，在新北市○○區○○○路0段00巷00號前，持其所有客觀上可供兇器使
    用之螺絲起子1支（未扣案），敲破己○○所租用停放在該
    處之車牌號碼000-0000號自用小客車車窗玻璃後（所涉毀損
    罪嫌部分，未據告訴），竊取車內之工具箱4包（內含水電
    工具等物，價值共4萬元），得手後旋即離開現場。
(五)基於竊盜之犯意，於110年1月1日4時26分許，在新北市○○
    區○○路0段000巷0弄00號前，徒手竊取丁○○所管領使用
    放置在該處車牌號碼00-0000號自用小貨車後車斗上之螺絲
    起子、砂輪機及長鑽尾等物（價值共3,000元），得手後即
    離開現場。
(六)基於竊盜、毀損之犯意，於110年1月1日4時30分許，在新北
    市○○區○○路0段000巷0號1樓前，持其所有客觀上可供兇
    器使用之螺絲起子1支（未扣案），敲破戊○○所管領使用
    停放在該處之車牌號碼0000-00號自用小貨車車窗玻璃（價
    值1萬元），致使車窗玻璃碎裂不堪使用，足以生損害於戊○○後，竊取車內之電動起子1把（價值7,000元）、電鑽盒
    1個（價值2萬元）及工具袋1袋（內含螺絲起子等工具；此
    工具袋暨袋內工具，業據戊○○領回），得手後即離開現場
    。
二、案經丙○○訴由新北市政府警察局土城分局，甲○○、己○○訴由新北市政府警察局板橋分局，乙○○訴由新北市政府
    警察局三重分局，及戊○○訴由新北市政府警察局海山分局
    分別報告臺灣新北地方檢察署檢察官偵查起訴。
    理  由
一、查本案被告庚○○所犯係死刑、無期徒刑、最輕本刑為3年
    以上有期徒刑以外之罪，其於準備程序中就前揭被訴事實為
    有罪之陳述，經本院告知簡式審判程序之旨，並聽取公訴人
    、被告之意見後，經裁定進行簡式審判程序審理，則本案證
    據之調查，依刑事訴訟法第273條之2規定，自不受同法第15
    9條第1項、第161條之2、第161條之3、第163條之1及第164
    條至第170條規定之限制，合先敘明。
二、上開犯罪事實，業據被告於警詢、偵查、本院準備程序及審
    理時均坦承不諱，核與證人即告訴人丙○○、甲○○、乙○○、己○○、戊○○、證人即被害人丁○○於警詢時證述之
    情節相符（見110年度偵字第11397號卷【下稱偵字第11397
    號卷】第27至28頁；110年度偵字第9424號卷【下稱偵字第
    9424號卷】第11至13頁；110年度偵字第13016號卷【下稱偵
    字第13016號卷】第7至9頁；110年度偵字第9367號卷【下稱
    偵字第9367號卷】第11至13頁；110年度偵字第12688號卷【
    下稱偵字第12688號卷】第11至14頁；110年度偵字第12386
    號卷【下稱偵字第12386號卷】第11至16頁），並有109年11
    月30日監視器錄影畫面翻拍照片27張（事實欄㈠部分）、10
    9年12月2日監視器錄影畫面翻拍照片9張暨現場照片4張（事
    實欄㈡部分）、109年12月6日監視器錄影畫面翻拍照片6張
    （事實欄㈢部分）、109年12月10日監視器錄影畫面翻拍照
    片4張暨現場照片2張（事實欄㈣部分）、110年1月1日監視
    器錄影畫面翻拍照片6張暨現場照片2張（事實欄㈤部分）、
    110年1月1日監視器錄影畫面翻拍照片4張暨現場、扣案物照
    片5張（事實欄㈥部分）、新北市政府警察局海山分局扣押
    筆錄暨扣押物品目錄表、贓物認領保管單等件附卷可稽（見
    偵字第11397號卷第33至59頁；偵字第9424號卷第15至17頁
    、第27至30頁；偵字第13016號卷第15至19頁；偵字第9367
    號卷第15至17頁；偵字第12688號卷第15至18頁；偵字第123
    86號卷第17至21頁、第25頁、第27至31頁），足認被告前揭
    任意性自白與事實相符，堪以採信。本案事證明確，被告犯
    行洵堪認定，應依法論科。
三、論罪科刑：
(一)罪名：
 1、刑法第321條第1項第3款之攜帶兇器竊盜罪，係以行為人攜
    帶兇器竊盜為其加重條件，此所謂兇器，其種類並無限制，
    凡客觀上足對人之生命、身體、安全構成威脅，具有危險性
    之兇器均屬之，且祇須行竊時攜帶此種具有危險性之兇器為
    已足，並不以攜帶之初有行兇之意圖為必要，且該兇器不必
    原屬行竊者本人所有，亦不以自他處攜至行竊處所為必要，
    縱在行竊場所隨手拾取應用，其有使人受傷之危險既無二致
    ，自仍應屬攜帶兇器之範疇（最高法院79年台上字第5253號
    判例、90年度台上字第1261號判決意旨參照）。查，被告為
    上開事實(四)、(六)所示竊盜犯行時所使用之螺絲起子，雖
    未扣案，惟其既能敲破車窗造成玻璃碎裂，質地應屬堅硬，
    如以之攻擊人體，足以造成相當之傷害，是可認該物客觀上
    可對人之生命、身體、安全構成威脅，具有危險性，而屬刑
    法第321條第1項第3款所稱之兇器。
 2、核被告就事實(一)、(二)、(三)、(五)部分所為，均係犯刑
    法第320條第1項之竊盜罪；就事實(四)部分所為，係犯刑法
    第321條第1項第3款之攜帶兇器竊盜罪；就事實（六）部分
    所為，係犯刑法第321條第1項第3款之攜帶兇器竊盜罪、同
    法第354條之毀損罪。
(二)罪數：
 1、被告就事實(六)部分，係以一行為觸犯攜帶兇器竊盜罪及毀
    損罪，屬想像競合犯，依刑法第55條前段規定，從一重之攜
    帶兇器竊盜罪處斷。
 2、被告所犯上開普通竊盜罪、攜帶兇器竊盜罪，共6罪，犯意
    個別，行為互殊，應予分論併罰。
(三)刑之加重：    
    查被告前㈠因施用毒品案件，經本院以95年度訴字第2797號
    判決判處有期徒刑10月確定，嗣經本院以96年度聲減字第15
    56號裁定減刑為有期徒刑5月確定；㈡因施用毒品案件，經
    本院以98年度訴字第813號判決判處有期徒刑7月確定；㈢因
    施用毒品案件，經本院以98年度訴字第1154號判決判處有期
    徒刑7月確定；㈣因竊盜等案件，經本院以98年度易字第146
    9號判決判處有期徒刑5月（共2罪）、4月（共2罪）、3月，
    應執行有期徒刑1年7月確定；㈤因竊盜案件，經本院以98年
    度簡字第3352號判決判處有期徒刑4月確定；㈥因竊盜等案
    件，經本院以98年度易字第1730號判決判處有期徒刑5月（
    共3罪）、3月（共2罪）、4月（共2罪）、7月（共5罪）、6
    月，應執行有期徒刑4年10月確定；㈦因施用毒品案件，經
    本院以98年度訴字第2439號判決判處有期徒刑7月確定；㈧
    因施用毒品案件，經本院以98年度訴字第2589號判決判處有
    期徒刑7月確定；㈨因施用毒品案件，經本院以98年度訴字
    第2925號判決判處有期徒刑8月確定；㈩因施用毒品案件，
    經本院以98年度訴字第3362號判決判處有期徒刑10月確定；
    因詐欺案件，經本院以99年度簡字第3932號判決判處有期
    徒刑5月，減刑為有期徒刑2月15日確定；因施用毒品案件
    ，經本院以98年度訴字第4034號判決判處有期徒刑9月確定
    。上開㈡至㈤、㈦至㈨案件，經本院以99年度聲字第2595號
    裁定應執行有期徒刑4年6月確定（下稱甲刑期）；上開㈥、
    ㈩、案件，經本院以99年度聲字第2593號裁定應執行有期
    徒刑6年2月確定（下稱乙刑期）；上開㈠、案件，經本院
    以99年度聲字第5905號裁定應執行有期徒刑7月確定（下稱
    丙刑期），上開甲、乙、丙刑期接續執行，於109年4月3日
    執行完畢，有臺灣高等法院被告前案紀錄表在卷可稽。其於
    前案有期徒刑執行完畢後5年內，故意再犯本案有期徒刑以
    上之6罪，均已符刑法第47條第1項之累犯要件，又經審酌前
    案與本案之罪名及犯罪類型部分相同，並以入監服刑方式執
    行完畢後，未滿1年即犯本案各罪等一切情狀後，認被告對
    刑罰反應力薄弱，如加重其法定最低度刑，尚不至於使行為
    人所受的刑罰超過其所應負擔罪責，依司法院大法官會議釋
    字第775號解釋意旨及刑法第47條第1項，加重其法定最低本
    刑。
(四)科刑：
    爰審酌被告不思以正途獲取所需，恣意竊取他人財物，顯無
    尊重他人財產權之觀念，且其前已有多次竊盜之前案紀錄，
    有臺灣高等法院被告前案紀錄表在卷可參，素行非佳，所為
    應予非難；兼衡其犯罪目的、手段、情節、所竊取之財物價
    值、告訴人暨被害人所受損失之程度，並參以其國中畢業之
    智識程度（見被告之戶籍資料查詢結果）、家庭生活狀況，
    及犯後坦承犯行等一切情狀，分別量處如附表主文欄所示之
    刑，並就被告所犯如附表編號一、二、三、五得易科罰金之
    有期徒刑部分，均諭知易科罰金之折算標準及定其應執行之
    刑，併諭知易科罰金折算標準，並就其所犯如附表編號四、
    六不得易科罰金之有期徒刑部分，亦定其應執行刑。
四、沒收部分：
(一)查被告為上開事實(一)至(六)所示竊盜犯行所竊得之砂輪機
    1 臺、工具箱2 箱（內含電動螺絲起子工具組、電鑽工具組
    、手提沙輪機工具組及馬達）、傳動軸3 支、工具箱肆包（
    內含水電工具）、螺絲起子、砂輪機、長鑽尾、電動起子1
    把、電鑽盒1 個，均屬其犯罪所得，未據扣案，亦未實際合
    法發還告訴人或被害人，且無刑法第38條之2 第2 項所定過
    苛之虞、欠缺刑法上之重要性、犯罪所得價值低微或為維持
    受宣告人生活條件之必要等情形，爰依刑法第38條之1 第1
    項前段及第3 項之規定宣告沒收，於被告所犯各該罪主文項
    下宣告沒收，並於全部或一部不能沒收或不宜執行沒收時，
    追徵其價額。
(二)另被告就事實(六)部分所竊得之工具袋1 袋（內含螺絲起子
    等工具），固亦屬被告之犯罪所得，惟業經員警扣案後，實
    際合法發還告訴人戊○○乙節，有上開贓物認領保管單在卷
    可參，爰依刑法第38條之1 第5 項規定不予宣告沒收。
(三)至被告持以遂行事實(四)、(六)所示竊盜犯行之螺絲起子，
    非屬違禁物或依法應沒收之物，且無證據證明為被告所有，
    又未據扣案，被告於警詢中均供稱業已丟棄等語（見偵字第
    9367號卷第9頁、偵字第12386號卷第9頁），當已滅失，為
    免執行困難，爰不予宣告沒收或追徵，附此敘明。
據上論斷，應依刑事訴訟法第273條之1第1項、第299條第1項前
段，刑法第320條第1項、第321條第1項第3款、第354條、第55條
前段、第47條第1項、第41條第1項前段、第8項、第51條第5款、
第38條之1第1項前段、第3項，刑法施行法第1條之1第1項，判決
如主文。
本案經檢察官陳建良提起公訴，檢察官高智美到庭執行職務。
中    華    民    國   110    年    10    月    13    日
                  刑事第二十五庭  法  官  白光華
上列正本證明與原本無異。
如不服本判決，應於判決送達後20日內敘明上訴理由，向本院提
出上訴狀 (應附繕本) ，上訴於臺灣高等法院。其未敘述上訴理
由者，應於上訴期間屆滿後20日內向本院補提理由書「切勿逕送
上級法院」。
                                  書記官  楊貽婷
中    華    民    國   110    年    10    月    13    日
附錄本案論罪科刑法條全文：
中華民國刑法第320條
意圖為自己或第三人不法之所有，而竊取他人之動產者，為竊盜
罪，處5 年以下有期徒刑、拘役或50萬元以下罰金。
意圖為自己或第三人不法之利益，而竊佔他人之不動產者，依前
項之規定處斷。
前二項之未遂犯罰之。
中華民國刑法第321條
犯前條第一項、第二項之罪而有下列情形之一者，處6 月以上5
年以下有期徒刑，得併科50萬元以下罰金：
一、侵入住宅或有人居住之建築物、船艦或隱匿其內而犯之。
二、毀越門窗、牆垣或其他安全設備而犯之。
三、攜帶兇器而犯之。
四、結夥三人以上而犯之。
五、乘火災、水災或其他災害之際而犯之。
六、在車站、港埠、航空站或其他供水、陸、空公眾運輸之舟、
    車、航空機內而犯之。
前項之未遂犯罰之。
刑法第354條
毀棄、損壞前二條以外之他人之物或致令不堪用，足以生損害於
公眾或他人者，處2 年以下有期徒刑、拘役或1 萬5 千元以下罰
金。
附表：
┌──┬────────┬────────────────────┐
│編號│  犯罪事實      │              主文欄                    │
├──┼────────┼────────────────────┤
│ 一 │如事實欄一（一）│庚○○犯竊盜罪，累犯，處有期徒刑參月，如│
│    │所示之事實      │易科罰金，以新臺幣壹仟元折算壹日。未扣案│
│    │                │之犯罪所得砂輪機壹臺沒收，於全部或一部不│
│    │                │能沒收或不宜執行沒收時，追徵其價額。    │
├──┼────────┼────────────────────┤
│ 二 │如事實欄一（二）│庚○○犯竊盜罪，累犯，處有期徒刑肆月，如│
│    │所示之事實      │易科罰金，以新臺幣壹仟元折算壹日。未扣案│
│    │                │之犯罪所得工具箱貳箱（內含電動螺絲起子工│
│    │                │具組、電鑽工具組、手提沙輪機工具組及馬達│
│    │                │）沒收，於全部或一部不能沒收或不宜執行沒│
│    │                │收時，追徵其價額。                      │
├──┼────────┼────────────────────┤
│ 三 │如事實欄一（三）│庚○○犯竊盜罪，累犯，處有期徒刑參月，如│
│    │所示之事實      │易科罰金，以新臺幣壹仟元折算壹日。未扣案│
│    │                │之犯罪所得傳動軸參支沒收，於全部或一部不│
│    │                │能沒收或不宜執行沒收時，追徵其價額。    │
├──┼────────┼────────────────────┤
│ 四 │如事實欄一（四）│庚○○犯攜帶兇器竊盜罪，累犯，處有期徒刑│
│    │所示之事實      │柒月。未扣案之犯罪所得工具箱肆包（內含水│
│    │                │電工具）沒收，於全部或一部不能沒收或不宜│
│    │                │執行沒收時，追徵其價額。                │
├──┼────────┼────────────────────┤
│ 五 │如事實欄一（五）│庚○○犯竊盜罪，累犯，處有期徒刑參月，如│
│    │所示之事實      │易科罰金，以新臺幣壹仟元折算壹日。未扣案│
│    │                │之犯罪所得螺絲起子、砂輪機及長鑽尾沒收，│
│    │                │於全部或一部不能沒收或不宜執行沒收時，追│
│    │                │徵其價額。                              │
├──┼────────┼────────────────────┤
│ 六 │如事實欄一（六）│庚○○犯攜帶兇器竊盜罪，累犯，處有期徒刑│
│    │所示之事實      │柒月。未扣案之犯罪所得電動起子壹把及電鑽│
│    │                │盒壹個沒收，於全部或一部不能沒收或不宜執│
│    │                │行沒收時，追徵其價額。                  │
└──┴────────┴────────────────────┘